【裁判字號】    90,上易,1084
【裁判日期】    900626
【裁判案由】    傷害
【裁判全文】
臺灣高等法院臺中分院刑事判決                    九十年度上易字第一八四號
    上  訴  人
    即  被  告  丁○○
    選任辯護人  吳榮昌
右上訴人，因被告傷害案件，不服臺灣臺中地方法院九十年度易字第六一號，中華民
國九十年三月三十日第一審判決（起訴案號：臺灣臺中地方法院檢察署八十九年度偵
字第一０八一九號），提起上訴，本院判決如左：
    主  文
原判決關於丁○○部分撤銷。
丁○○傷害人之身體，處罰金肆仟元，如易服勞役，以參佰元折算壹日。
    事  實
一、丁○○與丙○○（經原審判決拘役三十日，已確定）二人，因社區圍牆拆除事而
    迭生怨隙，丁○○於民國（下同）八十九年四月九日上午十一時五十分許，騎乘
    腳踏車行經臺中縣大里市○○路八一之九號丙○○住處門前騎樓，並在該處繞轉
    ，丙○○之配偶出面勸阻無效，丙○○下樓後亦與丁○○發生不快，丁○○、丙
    ○○二人竟均各基於普通傷害之故意，在上址相互推拉，丙○○出拳毆打丁○○
    之左眼部，使丁○○受有左眼球挫傷、結膜下出血、視網膜腫、左眼瞼裂傷等傷
    害，丁○○則舉起上開腳踏車摔向丙○○，丙○○以手阻擋，丁○○又以拖把毆
    打丙○○之左上臂，丙○○因而受有左上臂瘀血傷害，丙○○於拉扯過程因踩空
    而受有跟骨骨折之傷害。
二、案經丙○○訴由臺中縣警察局霧峰分局報請臺灣臺中地方法院檢察署檢察官偵查
    起訴。
    理  由
一、訊據上訴人即被告（下稱被告）丁○○，固坦承上開時地與丙○○發生不快之情
    事，惟矢口否認有右揭互毆傷害之犯行，並辯稱本案是因丙○○將社區圍牆打掉
    ，做一道門供他自己使用，八十九年四月九日上午伊向社區主委報告，同日十一
    時五十分許伊騎腳踏車返回住處，丙○○知道是伊去向主委報告，就跑出來推伊
    ，並出拳打伊左眼一拳，但伊並沒有還手打他云云。惟查，右揭互毆之犯罪事實
    ，業據告訴人丙○○，於警訊、偵查、原審及本院審理中指訴綦詳，證人即丙○
    ○之子林坤用，於警訊及偵查時亦均證稱：被告丁○○確有毆打其父親丙○○等
    語，核其內容與告訴人丙○○所指述之情節相符。又告訴人受有如事實所載之傷
    害等情節，亦有告訴人丙○○所提之春生堂中醫聯合診所診斷證明書一份附卷可
證，證人即診斷醫師乙○○於本院九十年六月十九日審理時，到庭證稱「被害人
    當天有照ｘ光片」、「他說是被鄰居打傷」、「骨折會感到非常疼痛」等語，佐
    以告訴人之配偶林廖彩燕於本院九十年五月三十一日調查時就雙方爭執過程之陳
    稱，及證人林坤用經檢察官為不起訴處分之理由，告訴人同日另有左上臂瘀血之
    傷害等情，堪認告訴人上開被害之指訴，核與事實相符，堪予採信。被告及其選
    任辯護人空口辯稱告訴人就醫日期與案發日有三、四日之隔，難認有因果關係，
    告訴人如遭被告以拖把打斷成傷，何以傷勢不重，且未有診斷書云云，尚難採取
    。且被告及告訴人於偵審中一再陳稱：當時在現場者，另有他人可為證明，惟均
    不願作證云云，原審且多次命其二人陳報相關證人之姓名及住址，該等二人均未
    陳報，致無法傳喚，況該事證已明確，自無再調查傳喚必要，附此敘明。從而，
    被告上開所辯，核係卸責之詞，難以採信，其上開犯行，洵堪認定。
二、核被告所為，係犯刑法第二百七十七條第一項之傷害罪。原審經審理結果，認被
    告罪證明確，予以論科，固非無見。但犯罪之量刑，應斟酌一切犯罪情狀，為刑
    法第五十七條所明定，本件被告與告訴人係互毆，各有受傷，但被告之傷勢顯較
    嚴重，原審就被告部分一併量處拘役三十日，自有違誤。被告提起上訴，否認有
    該傷害犯行，固非可採，但原判決此部分既有上開可議，即屬無可維持，應由本
    院就被告部分撤銷改判。爰審酌被告犯後矢口否認犯行，並無悔意，惟念及其並
    無犯罪前科，有臺灣高等法院被告全國前案紀錄表在卷可按，被告與告訴人為鄰
    居，宜從輕量刑，以促其二人重修舊好而敦親睦鄰等一切情狀，量處如主文第二
    項所示之刑，並諭知易服勞役之折算標準，以示懲儆。
據上論斷，應依刑事訴訟法第三百六十九條第一項前段、第三百六十四條、第二百九
十九條第一項前段，刑法第二百七十七條第一項、第四十二條第二項，罰金罰鍰提高
標準條例第一條前段、第二條，判決如主文。
本案經檢察官甲○○到庭執行職務
中      華      民      國      九十       年     六     月   二十六    日
                                臺灣高等法院臺中分院刑事第二庭
                                      審判長法  官  羅  禮  政
                                            法  官  陳  欣  安
                                            法  官  蔡  聰  明
右正本證明與原本無異。
不得上訴。
                                            書記官    瑞  芳
中      華      民      國      九十       年     六     月   二十七    日
刑法第二百七十七條：
傷害人之身體或健康者，處三年以下有期徒刑，拘役或一千元以下罰金。
犯前項之罪，因而致人於死者，處無期徒或七年以上有期徒刑，致重傷者，處三年以
上、十年以下有期徒刑。
                                                                        Ｒ


司法院資訊處製作；財團法人民間司法改革基金會備份。
